臺灣板橋地方法院民事裁定            100年度事聲字第357號
異  議  人  詹良彬
相  對  人  臺灣新竹地方法院檢察署
法定代理人  朱家崎
上列異議人因支付命令事件，異議人對於本院司法事務官於民國
100 年11月10日所為100 年度司促字第29849 號裁定提出異議，
本院裁定如下：
    主  文
異議駁回。
異議程序費用由異議人負擔。
    理  由
一、按當事人對於司法事務官處理事件所為之終局處分，得於處
    分送達後10日之不變期間內，以書狀向司法事務官提出異議
    ；司法事務官認前項異議有理由時，應另為適當之處分；認
    異議為無理由者，應送請法院裁定之；法院認該異議為有理
    由時，應為適當之裁定，認異議為無理由者，應以裁定駁回
    之，民事訴訟法第240 條之4 第1 至3 項分別定有明文。查
    本院民事執行處司法事務官於民國100 年11月10日以100 年
    度司促字第29849 號裁定駁回異議人對於本件支付命令之異
    議，異議人於收受該裁定送達後10日內具狀聲明異議，司法
    事務官認其異議無理由而送請本院裁定，經核與上開規定相
    合，先予敘明。
二、異議意旨略以：異議人係於100 年9 月2 日收到鈞院100 年
    度司促字第29849 號支付命令（下稱系爭支付命令），並於
    100 年9 月15日具狀提出異議，惟異議人誤寄至臺灣新竹地
    方法院（下稱新竹地院），此情於法務部矯正署臺北監獄（
    下稱臺北監獄）有案可查，當時新竹地院並未回文或退回異
    議人對於系爭支付命令之異議，則異議人雖然誤認相對人，
    但事實上提出議時間並未逾期，是原裁定認事用法自有違誤
    ，爰聲明異議，請求廢棄原裁定並准予異議人對系爭支付命
    令之異議等語。
三、按對於在監所人為送達者，應囑託該監所首長為之；次按債
    務人對於支付命令之全部或一部，得於送達後20日之不變期
    間內，不附理由向發命令之法院提出異議；債務人於支付命
    令送達後，逾20日之不變期間，始提出異議者，法院應以裁
    定駁回之，民事訴訟法第130 條、第516 條第1 項、第518
    條分別有明文規定。
四、經查：系爭支付命令係於100 年9 月2 日囑託臺北監獄首長
    送達在監執行之異議人收受，有本院100 年8 月22日輔非恆
    100 司促29849 字第055472號函暨送達證書在卷可稽（見支
    付命令卷第20頁、第26頁），並為異議人所是認，可知系爭
    支付命令已於100 年9 月2 日已對異議人發生合法送達之效
    力至明，然異議人卻遲至100 年10月31日始提出異議，亦有
    異議狀上所蓋臺北監獄收狀登記章在卷可憑（見本院卷第10
    頁），顯見其異議已逾民事訴訟法第518 條所定20日不變期
    間之規定，並非合法。異議人雖主張其於收受系爭支付命令
    後，曾於100 年9 月15日具狀向新竹地院對系爭支付命令提
    出異議，並未逾期云云，惟其並未提出任何證據以實其說，
    所述自難採信。況且，縱異議人上開主張為真，然依民事訴
    訟法第516 條第1 項規定，債務人須向發支付命令之法院提
    出異議，而系爭支付命令既為本院所發，則異議人向新竹地
    院提出異議，並不生合法異議之效力。再者，本院復未於法
    定20日之不變期間內收受新竹地院轉送異議人所稱之異議狀
    ，故其異議業已逾期，灼然無疑。
五、綜上所述，原裁定以異議人逾越法定20日不變期間對系爭支
    付命令提出異議為由，駁回異議人對系爭支付命令之異議，
    於法並無不合。異議意旨指摘原裁定不當，求予廢棄原裁定
    並准予異議人對系爭支付命令之異議，為無理由，應予駁回
    。
六、據上論結，本件異議為無理由，依民事訴訟法第240 條之4
    第3 項後段、第95條、第78條，裁定如主文。
中    華    民    國    100   年    12    月    6     日
                  民事第一庭    法  官  高文淵
以上正本係照原本作成
如對本裁定抗告須於裁定送達後10日內向本院提出抗告狀，並繳
納抗告費新臺幣1,000元
中    華    民    國    100   年    12    月    6     日
                                書記官  黃瀅螢